# 求助陈版主，关于资管新规和新金融工具准则

提问人：wx_5b3e2a9b904d 时间：2020-01-16 00:10:58
陈老师，资管新规中十八条允许封闭式且底层资产无公开市场的，使用摊余成本（AC）进行计量。
但在新金融工具准则下，可能这个产品本身无法通过SPPI测试。理论上是应该进FVPL的，那么这个矛盾该如何解决呢？
我是否可以理解为资管新规内的摊余成本是一种资产的估值计量方法，而不是资产划分方法呢？

回答人：chenyiwei
可以这样理解。会计处理还是以会计准则为依据，监管规定不能直接作为会计处理的依据，这在资产减值等方面是最为明显的。